臺灣南投地方法院民事簡易判決
111年度埔簡字第131號
原      告  簡志瑤即農和農機行

被      告  林文才  

上列當事人間請求給付價金事件，本院於民國111年9月14日言詞
辯論終結，判決如下：
    主      文
被告應給付原告新臺幣12萬2,000元，及自民國111年8月27日起
至清償日止，按週年利率百分之5計算之利息。
訴訟費用由被告負擔。
本判決得假執行。
    事實及理由
壹、程序事項：
    訴狀送達後，原告不得將原訴變更或追加他訴，但擴張或減
    縮應受判決事項之聲明者，不在此限（民事訴訟法第255條
    第1項第3款）。原告起訴聲明原以：被告應給付原告新臺幣
    （下同）12萬2,000元，及自民國111年6月17日起至清償日
    止，按週年利率5%計算之利息。嗣變更聲明為：被告應給付
    原告12萬2,000元，及自起訴狀繕本送達翌日起至清償日止
    ，按週年利率5%計算之利息。核屬減縮應受判決事項之聲明
    ，應予准許。
貳、實體事項：
一、原告主張：兩造曾就日農牌搬運車（下稱系爭車輛）成立買
    賣契約（下稱系爭契約），約定買賣價金為19萬5,000元，
    扣除原告回收被告所有水牛牌搬運車及其所先行支付之定金
    ，被告須於原告交付系爭車輛同時付清尾款12萬2,000元（
    下稱系爭尾款）。而原告已依約交付系爭車輛，然被告竟藉
    故拖延付款，嗣經原告屢次催討，被告迄今仍置之不理。爰
    依系爭契約法律關係提起本件訴訟等語。並聲明如主文第1
    項所示。
二、被告則以：因系爭車輛保固1年，於保固期間內無須交付尾
    款等詞資為抗辯。並聲明：原告之訴駁回。　
三、本院得心證理由：
　㈠原告主張兩造間成立系爭契約，並約定扣除定金及回收費用
    後，被告須於原告交付系爭車輛同時付清系爭尾款，且原告
    已依約交付系爭車輛等情，有估價及折價計算單、存證信函
    及收件回執為證（本院卷第17-25頁），且為被告所不爭執
    ，堪信原告上開之主張為真實。
　㈡買受人對於出賣人，有交付約定價金及受領標的物之義務；
    買賣標的物與其價金之交付，除法律另有規定或契約另有訂
    定或另有習慣外，應同時為之（民法第367條、第369 條）
    。本件原告已依系爭契約交付系爭車輛與被告，已如前述，
    依上開規定，被告即有依系爭契約給付原告系爭尾款之義務
    ，故原告得依系爭契約請求被告給付系爭尾款。被告雖辯稱
    ：系爭車輛保固期間內無須交付系爭尾款等語，然未提出相
    關事證證明兩造間曾有系爭車輛保固期間內無須交付系爭尾
    款之約定，是被告此部分所辯，並不可採。
　㈢給付有確定期限者，債務人自期限屆滿時起，負遲延責任。
    給付無確定期限者，債務人於債權人得請求給付時，經其催
    告而未為給付，自受催告時起，負遲延責任。其經債權人起
    訴而送達訴狀，或依督促程序送達支付命令，或為其他相類
    之行為者，與催告有同一之效力（民法第229條第1項、第2
    項）。又遲延之債務，以支付金錢為標的者，債權人得請求
    依法定利率計算之遲延利息。但約定利息較高者，仍從其約
    定利率。應付利息之債務，其利率未經約定，亦無法律可據
    者，週年利率為5%（民法第233條第1項、第203條）。本件
    原告對被告請求之系爭尾款債權，核屬無確定期限之給付，
    自應經原告之催告而未為給付，被告始負遲延責任，而原告
    之起訴狀繕本係於111年8月26日送達於被告，有本院送達證
    書為證（本院卷第53頁），而被告迄未給付，即應自起訴狀
    繕本送達翌日即111年8月27日起負遲延責任。故原告請求被
    告自起訴狀繕本送達翌日（111年8月27日）起至清償日止，
    按週年利率5%計算之遲延利息，即屬有據。
四、綜上所述，原告依系爭契約法律關係，請求被告給付如主文
    第1項所示之金額及利息，為有理由，應予准許。　
五、本件原告勝訴部分，係依民事訴訟法第427條第1項規定適用
    簡易訴訟程序，依同法第389條第1項第3款規定，應依職權
    宣告假執行。　
六、訴訟費用負擔之依據：民事訴訟法第78條。　
中　　華　　民　　國　　111 　年　　10　　月　　3 　　日
                  埔里簡易庭  法  官  鄭煜霖
以上為正本係照原本作成。
如不服本判決，應於送達後20日內，向本院提出上訴狀並表明上
訴理由，如於本判決宣示後送達前提起上訴者，應於判決送達後
20日內補提上訴理由書（須附繕本）。
中　　華　　民　　國　　111 　年　　10　　月　　3 　　日
　　　　　　　　　　　　　　　書記官  洪妍汝